【裁判字號】    89,簡上,405
【裁判日期】    900502
【裁判案由】    給付票款
【裁判全文】
臺灣板橋地方法院民事判決  八十九年度簡上字四○五號
    上    訴    人  甲○○
    被  上  訴  人  乙○○○
    送 達 代 收 人  丙○○.
右當事人間請求給付票款事件，上訴人對於中華民國八十九年八月四日本院板橋簡易
庭八十九年度板簡字第一三一三號第一審判決提起上訴，本院判決如左：
    主      文
上訴駁回。
第二審訴訟費用由上訴人負擔。
    事      實
甲、上訴人方面：
一、聲明：求為判決：（一）原判決廢棄。（二）駁回被上訴人在第一審簡易之訴。
二、陳述：除與原宣示判決筆錄記載相同者，茲引用之外，補稱：上訴人開出二張十
    萬元的支票給背書人柯秀枝，因為上訴人與柯秀枝有貨款尚未解決，上訴人開票
    跟柯秀枝借錢，柯秀枝向上訴人買衣服，柯秀枝買衣服的錢還沒有跟上訴人結帳
    。上訴人與被上訴人並不認識，所以才請被上訴人拿支票去與背書人柯秀枝解決
    此事。被上訴人的美容院員工的先生有跟上訴人的會，結果被上訴人的員工的先
    生不把會錢付給上訴人，讓上訴人開出去的票跳票等語。
乙、被上訴人方面：
一、聲明：求為判決：駁回上訴。
二、陳述：除與原宣示判決筆錄記載相同者，茲引用之外，補稱：伊不知道上訴人與
    柯秀枝之間的事情，柯秀枝將票交給伊，柯秀枝說要上訴人還他錢，他才有錢還
    給被上訴人等語。
三、證據：援用第一審所提證據。
    理      由
一、本件被上訴人起訴主張其執有上訴人所簽發之以陽信商業銀行永和分行為付款人
    、票號分別為ＡＡ0000000、ＡＡ0000000號、票載發票日分別為
    民國八十八年十二月二十日、八十八年十月二十九日、面額均為新臺幣（下同）
    十萬元支票二紙，面額共二十萬元，屆期為付款之提示，均遭退票，追索無效，
    因本於票據之法律關係，求為命上訴人給付票款之判決。上訴人則以系爭二紙支
    票係伊簽發交給訴外人柯秀枝的，而今柯秀枝尚未與伊結清貨款，伊並不認識被
    上訴人，被上訴人應與柯秀枝解決等語資為抗辯。
二、按在票據上簽名者，依票上所載文義負責。票據債務人不得以自己與發票人或執
    票人之前手間所存抗辯之事由對抗執票人。票據法第五條第一項、第十三條前段
    分別定有明文。又按票據到期不獲付款時，執票人於行使或保全票據上權利之行
    為後，對於背書人、發票人及票據上其他債務人得行使追索權；執票人向支票債
    務人行使追索權時，得請求自付款提示日起之利息，如無約定利率者，依年利六
    釐計算，亦為票據法第一百四十四條、第八十五條第一項、第一百三十三條所明
    定。本件被上訴人主張其執有前述由上訴人簽發之二紙支票，經提示付款，竟分
    別於八十八年十月二十九日（ＡＡ0000000號）、八十九年三月八日（Ａ
    Ａ0000000號）遭退票之事實，上訴人並不爭執其真正，且有被上訴人所
    提出之系爭支票及退票理由單各二紙為證據，自堪認被上訴人之主張為真實；雖
    上訴人抗辯稱該二紙支票係簽發交付訴外人柯秀枝，而柯秀枝與伊尚有貨款還未
    結清，然依據前揭法條規定，票據為文義證券，在票據上簽名之人應依票據上所
    載文義負票據責任，上訴人為系爭二紙支票之發票人，自應依法負票據責任，而
    系爭二紙支票固係訴外人即在系爭支票上背書之柯秀枝轉讓與被上訴人，惟依前
    揭票據法第十三條之規定，上訴人並不得以其與執票人即被上訴人之前手柯秀枝
    間之抗辯事由對抗執票人即被上訴人，故上訴人主張其與訴外人柯秀枝間之貨款
    尚未結清，柯秀枝尚未付款等事由，並不能對抗被上訴人；至於被上訴人之員工
    之配偶與上訴人間有會款債務關係，此乃上訴人與該第三人間之關係，上訴人應
    自行向該第三人請求，亦非得在本件上訴人與被上訴人之票據關係內主張者，上
    訴人之抗辯並無可採。
三、綜上所述，本件被上訴人主張其為系爭二紙支票之執票人，本於票據之法律關係
    ，請求上訴人給付票款共二十萬元及自各支票提示退票之翌日起至清償日止按年
    息六釐計算之利息，為有理由，應予准許；又，命清償票據上債務之判決，應依
    職權宣告假執行，亦為民事訴訟法第三百八十九條第一項第四款所明定。是則原
    審判命上訴人如數給付，並依職權宣告假執行，並無違誤，上訴意旨指摘原判決
    不當，求予廢棄改判，為無理由，應予駁回其上訴。
四、據上論結，本件上訴為無理由，依民事訴訟法第四百三十六條之一第三項、第四
    百四十九條第一項、第七十八條，判決如主文。
中      華      民      國     九十     年      五      月      二      日
                                臺灣板橋地方法院民事第一庭
~B審判長法  官  許  瑞  助
~B      法  官  張  紫  能
~B      法  官  許  瑞  東
右正本證明與原本無異
本判決不得上訴
中      華      民      國     九十     年      五      月      二      日
~B      法院書記官  許慧禎


司法院資訊處製作；財團法人民間司法改革基金會備份。
